【裁判字號】    94,訴,958
【裁判日期】    950222
【裁判案由】    毒品危害防制條例
【裁判全文】
臺灣基隆地方法院刑事判決               94年度訴字第958號
公  訴  人  臺灣基隆地方法院檢察署檢察官
被      告  乙○○
上列被告因毒品危害防制條例案件，經檢察官提起公訴（94年度
毒偵字第2269號），及移送併辦（95年度毒偵字第408號），嗣
經本院合議改採簡式審判程序審理，本院判決如下：
    主  文
乙○○連續施用第一級毒品，累犯，處有期徒刑拾月。
扣案之第一級毒品海洛因壹包（淨重零點零捌公克）沒收銷燬之
，注射針筒及削尖吸管各壹支均沒收。
    事  實
一、乙○○曾於民國八十九年九月間因施用第二級毒品案件，經
    臺灣臺北地方法院以八十九年度毒聲字第二二九二號裁定送
    觀察、勒戒，經認無繼續施用傾向，而由臺灣臺北地方法院
    檢察署檢察官於八十九年九月廿七日以八十九年度毒偵字第
    二八七八號處分不起訴確定在案。再於八十九年十月間因施
    用第一級、第二級毒品，經本院於八十九年十月廿七日以八
    十九年度毒聲字第一九七三號裁定送觀察、勒戒，經認有繼
    續施用傾向，而經本院於九十年一月五日裁定送強制戒治，
    其因該次施用第一級、第二級毒品罪，亦經本院於九十年四
    月十八日以九十年度訴字第六一號分別判處其有期徒刑八月
    、六月，定應執行刑為有期徒刑一年確定，其於九十年一月
    卅日開始執行強制戒治，執行至同年八月十三日因本院九十
    年度毒聲字第一０九二號裁定停止戒治所餘戒治期間付保護
    管束而停止戒治在案，又於保護管束期間內之九十年十月間
    因施用第二級毒品，而經本院於九十年十月廿二日以九十年
    度毒聲字第一四六三號裁定撤銷停止戒治，其該次施用毒品
    罪，亦經本院於九十年十二月十日判處有期徒刑六月確定，
    其於九十年十月廿四日開始服戒治殘期，至九十一年三月十
    八日執行期滿，於翌日接續服上開有期徒刑一年、六月，於
    九十二年三月廿五日假釋出監，於九十二年八月廿七日假釋
    縮刑期滿。再於九十三年一月間因施用第二級毒品，而經本
    院於九十三年五月三日判處有期徒刑四月確定，甫於九十三
    年十二月廿一日執行完畢。猶不知悔改，復基於施用第一級
    毒品海洛因之概括犯意，自九十四年五月上旬起至九十五年
    一月卅日上午止，在基隆市○○區○○街33巷2號，以針筒
    注射方式施用海洛因，平均一日即施用一次。嗣其：(1)、於
    九十四年八月十八日十時四十分許，在基隆市○○路一一號
    為警盤查查獲，並扣得注射針筒及削尖吸管各壹支、海洛因
    壹包（淨重零點零捌公克）。(2)、於九十四年十二月廿一日
    ，在基隆市○○區○○路一００號前為警另案查獲，經採尿
    送驗而知上情。
二、案經基隆市警察局第一分局報請臺灣基隆地方法院檢察署檢
    察官偵查起訴及移送併辦。
    理  由
一、訊據被告乙○○對於上開事實坦承不諱，並有台灣尖端先進
    生技醫藥科技股份有限公司濫用藥物尿液檢驗報告一紙附卷
    可稽，第一次為警扣案之海洛因復經鑑定無訛，此有法務部
    調查局鑑定通知書一紙在卷可憑，此外，復有臺灣高等法院
    被告全國前案紀錄表一紙存卷足考，且有扣案之針筒及削尖
    吸管、海洛因可資佐證，本件事證明確，被告係於毒品危害
    防制條例公布施行後，第四犯施用毒品罪者（經觀察勒戒、
    強制戒治處分完畢五年內再犯），足堪認定。
二、核被告所為，係犯毒品危害防制條例第十條第一項施用第一
    級毒品罪。其施用前之持有海洛因之低度行為應為施用之高
    度行為所吸收，不另論罪。被告前後多次施用第一級毒品之
    犯行，時間緊接，所犯係構成要件相同之罪名，顯基於概括
    犯意為之，為連續犯，以一罪論，並應依刑法第五十六條之
    規定，加重其刑；公訴人雖僅起訴被告自九十四年五月起至
    同年八月十八日為警採尿回溯前廿四小時內之某時止之施用
    海洛因之犯行，然被告其餘施用海洛因犯行，既與已起訴部
    分具有連續犯裁判上一罪之關係，自在本院得一併究審之範
    圍內。被告曾犯如事實欄一所述前科，甫於九十三年十二月
    廿一日執行完畢，此有臺灣高等法院被告前案紀錄表一紙在
    卷可稽，其於五年內再犯本件有期徒刑以上之罪，為累犯，
    應依刑法第四十七條之規定，遞加重其刑。爰審酌被告於修
    正前毒品危害防制條例施行後已屬第四犯施用毒品罪、其對
    毒品顯已具相當之依賴性、其施用毒品之頻率及次數、犯罪
    手段等一切情狀，量處如主文所示之刑。扣案之第一級毒品
    海洛因壹包（淨重零點零捌公克），應依毒品危害防制條例
    第十八條第一項前段之規定，宣告沒收銷燬之；扣案之注射
    針筒及削尖吸管各壹支，係被告所有供其施用海洛因之物，
    業據其陳供明確，應依刑法第三十八條第一項第二款之規定
    ，宣告沒收。
據上論斷，應依刑事訴訟法第二百七十三條之一第一項、第二百
九十九條第一項前段，毒品危害防制條例第十條第一項、第十八
條第一項前段、第二十三條第二項，刑法第十一條前段、第五十
六條、第四十七條、第三十八條第一項第二款，判決如主文。
本案經檢察官甲○○到庭執行職務
中    華    民    國    95    年    2     月    22    日
                  刑事第四庭法    官  曾雨明
以上正本證明與原本無異。
對於本件判決如有不服，應於收受送達後10日內，向本院提出上
訴書狀，上訴於臺灣高等法院。
中    華    民    國    95    年    2     月    24    日
                            書 記 官  王靜敏
附錄法條：
毒品危害防制條例第10條第1項、第2項：
施用第 1 級毒品者，處6月以上5年以下有期徒刑。


司法院資訊處製作；財團法人民間司法改革基金會備份。
